# 借款的分类

提问人：liubin988513 时间：2012-08-05 16:48:28
请教下:母公司开出应付票据给子公司,子公司去贴现.合并层面调整至短期借款了.现在 2 种观点:1种是母公司缴存保证金开出票据,母公司保证借款;子公司贴现,相当于票据质押借款.合并层面体现子公司的短期借款-质押价款;2种是相当于合并层面直接缴存保证金借款,体现为短期借款-保证借款
该贴已经同步到 liubin988513的微博

回答人：chenyiwei
从合并报表层面考虑，相当于合并集团以货币资金为质押取得短期借款。因此作为质押借款更为恰当。